臺灣高等法院臺南分院刑事判決
　　　　　　　　　　　　94年度重上更(一)字第69號 C
上　訴　人
即　被　告　甲 ○ ○
指定辯護人　公設辯護人　丙 ○ ○
上列上訴人因被告違反槍砲彈藥刀械管制條例案件，不服臺灣臺
南地方法院八十九年度訴字第一一六五號中華民國九十年十二月
二十五日第一審判決（起訴案號：臺灣臺南地方法院檢察署八十
九年度偵字第六五三一號、九九七九號），提起上訴，經最高法
院第一次發回更審，本院判決如左：
    主  文
原判決撤銷。
甲○○無罪。
    理　由
一、公訴意旨以：甲○○於民國（下同）八十九年三月間，未經
    許可，在台南市○○○街一二九號七樓七室，持有可發射子
    彈具有殺傷力之改造掌心雷玩具手槍一枝及上開改造掌心雷
    玩具手槍所使用具有殺傷力之改造子彈十一顆。直至八十九
    年五月二十六日九時十五分許，在上址為警查獲，並扣得上
    開改造玩具手槍一枝（槍枝管制編號：000000000
    0號，含彈匣一個）及子彈十二顆（經送鑑定試射五顆，其
    中一顆無法擊發，認不具殺傷力，餘七顆）。認涉犯槍砲彈
    藥刀械管制條例第十一條第四項未經許可持有其他可發射子
    彈具有殺傷力之各式槍砲罪及同條例第十二條第四項之未經
    許可持有子彈罪等情。
二、查公訴人認被告犯上開罪嫌，係以證人乙○○、證人查獲警
    員徐健義、方啟明及接受乙○○報案之警員孫榮煌之證詞及
    改造手槍、子彈、內政部警政署刑事警察局鑑驗通知書、甲
    ○○測謊鑑書等為據。
三、訊據上訴人即被告甲○○矢口否認有何持有槍彈之犯行，辯
    稱：是遭同案被告乙○○誣陷，伊並無能力購買亦未持有右
    開槍彈。倘係伊所持有，在同案被告乙○○報警時，伊即可
    離去，無需等候警察前來查獲云云。
四、查：
（一）上開扣案手槍及子彈經警送內政部警政署刑事警察局鑑驗
      結果，認送鑑掌心雷手槍係仿ＤＥＲＲＩＮＧＥＲ雙管手
      槍製造之金屬玩具手槍，將槍管內阻鐵車通而成之改造手
      槍，機械性能良好，具有殺傷力；送鑑改造子彈十二顆：
      (一)其中九顆認均係玩具槍用金屬彈殼加裝圓錐狀直徑約五
      ．二０MM之土造金屬彈頭而成，經試射三顆結果，其中二
      顆均能擊發，認均具殺傷力；另一顆未能擊發，認不具殺
      傷力。(二)其中二顆，認均係玩具槍用金屬彈殼加裝圓錐狀
      直徑約六．九０MM之土造金屬彈頭而成，經試射結果，能
      擊發，認具殺傷力。(三)另外一顆，認係玩具槍用金屬彈殼
      加裝圓錐狀直徑約六．二０MM之土造金屬彈頭而成，經試
      射結果，能擊發，認具殺傷力，有內政部警政署刑事警察
      局八十九年六月九日刑鑑字第六九三五五號鑑驗通知書一
      份在卷可稽（見偵查卷第十九頁）。
（二）再查：
　(一)查獲處所為被告甲○○與同案被告乙○○二人同居處所，扣
    案槍彈如非共同被告乙○○所有即為被告甲○○所有。而乙
    ○○與台南市警察局第四分局華平派出所警員孫榮煌相識，
    本件係被告乙○○以電話通知孫榮煌前往取締，孫榮煌再通
    知同事徐健義及方啟明前往取締而查獲，而被告乙○○與證
    人孫榮煌於偵查中起初刻意隱瞞相識程度，稱僅打一、二次
    電話聯繫，然調查通聯紀錄自八十九年五月十五日至同年六
    月十八日止，二人相互聯繫達三十次，足見相識程度非淺，
    而乙○○與同案被告甲○○本為夫妻關係，後因故離異，復
    行同居，可見雙方本有意破鏡重圓。惟兩人於同居過程中，
    仍然爭吵不休，感情不睦，被告乙○○乃要求被告甲○○搬
    出上開住處遭拒，案發當日，兩人再度爭吵，被告乙○○乃
    報警處理並取出槍彈檢舉被告甲○○持槍犯行．已據被告乙
    ○○供陳在卷可按，被告於本院審理時亦稱：「乙○○說謊
    ，乙○○打電話我在旁邊，警員來時我也是開門給他們進來
    ，衣服我早就整理好了，是要在隔天離開，而且乙○○欠我
    的錢，她說隔天十點要還我，隔天早上她就打電話給警員，
    我只是單純的要向乙○○拿回她之前欠我的錢。」，乙○○
    與警員孫榮煌交往既不單純，又欠被告錢不願還，且希望被
    告早點離開，則乙○○自有誣陷被告之動機。
  (二)乙○○打電話向警員孫榮煌報案後，孫榮煌再通知當時執行
    職務之同事徐健義及方啟明前往處理，該二警員前往現場查
    看後，由被告乙○○提出扣案槍彈因而查獲等情，業據證人
    孫榮煌及證人即本案查獲員警徐健義於偵查中、原審及本院
    前審調查時，及證人即本案查獲員警方啟明於偵查時證述在
    卷可按，並有違反社會秩序維護法案件現場紀錄一份附於警
    局卷可資佐證。證人乙○○於本院行交互詰問時亦稱：「（
    辯護人問：打電話時被告有無在旁邊？）答：我有跟被告警
    告說東西（槍彈）如不處理我就要報警，他不相信，然後我
    就打電話，他有說如果我敢打電話，他就要給我好看。」，
    「我報警後警員約三十分就到了。」，「警察到時好像是被
    告去開的，那時有人按電鈴被告就去開門。」，「當時被告
    好像知道我報警了，所以他才去整理衣服。」，「警察有走
    去陽台，在最前面櫃子翻東西，然後我看警員找不到，我想
    起被告說過，東西是放在頂樓的水塔，我就跟警員說是否要
    去水塔，其中一個警員上去，一個留在現場。」，「警員去
    搜索水塔時，我坐床沿邊，無意間用手去碰到枕頭底下，碰
    到一個長方形的東西，然後我就拿出來，我嚇一跳，就拿給
    警員。」，「那個長方形盒子是透明的，從外觀就可以看見
    子彈。」，「（辯護人問警員如何去搜到這把槍？）答：那
    時候門的旁邊有一個吊衣架，上面有一件大衣，那件大衣好
    像是被告的（按應係乙○○之女用大衣），然後警員還沒有
    搜到槍枝時，我跟警員說衣架那邊的衣服是不是要搜索看看
    。所以警察就去搜了，結果搜到那把槍。」，「（審判長問
    ：槍枝、子彈都是你交給警方的？）答：子彈是我交給警方
    的，槍好像是警員沒有摸到，我過去幫忙找，摸口袋裡有槍
    ，所以把槍交給員警。」，「員警找不到，我去幫忙找才找
    到。」足見子彈係由乙○○在其床舖之枕頭下取出，槍枝亦
    由乙○○在其女用大衣之口袋內取出。故系爭槍彈應係乙○
    ○所交付警員的。
  (三)乙○○於原審同經法務部調查局為測謊鑑定，亦經研判有說
    謊情形，有上開鑑定通知書附原審卷及測謊鑑定過程參考資
    料在本院卷可佐。
  (四)綜上，在件本槍彈非被告持有即乙○○持有之利害關係下，
    乙○○之證言即有偏頗之可能，而難遽採，此外復查無其他
    積極證據證明本槍彈確係被告持有，被告犯罪不能證明，自
    應諭知無罪。
（三）原審不察，遽予論罪，自有未洽，被告上訴意旨，指摘原
      判決不當，非無理由，自應予撤銷改判無罪。
據上論結，應依刑事訴訟法第三百六十九條第一項前段、第三百
六十四條、第三百零一條第一項前段，判決如主文。
本案經檢察官吳萃芳到庭執行職務。
中　　華　　民　　國　　94　　年　　7 　　月　　1 　　日
                    刑事第三庭  審判長法  官  陳義仲
                                      法  官  陳顯榮
                                      法  官  楊子莊
以上正本證明與原本無異。
如不服本判決，應於收受本判決後十日內向本院提出上訴書狀。
其未敘述上訴理由者並得於提起上訴後十日內向本院補提理由書
狀（均須按他造當事人之人數附繕本）「切勿逕送上級法院」。
　　　　　　　　　　　　　　　　　　　書記官  王全龍
中　　華　　民　　國　　94　　年　　7 　　月　　4 　　日
